臺灣桃園地方法院刑事判決　　　　　　　　　　　　　九十二年度易字第一六九號
　　公　訴　人　臺灣桃園地方法院檢察署檢察官
　　被　　　告　丙○○
　　選任辯護人　張世炎律師
右列被告因背信案件，經檢察官提起公訴（九十一年度偵字第一０一０號、第二一０
七號），及於本院九十三年六月十六日審理時追加起訴，本院判決如左：
    主  文
丙○○共同意圖為自己不法之所有，以詐術得財產上不法之利益，處有期徒刑陸月，
如易科罰金，以參佰元折算壹日。被訴背信部分無罪。
    事  實
一、緣己○○○前曾於民國八十五年間向彰化商業銀行南港分行（下簡稱彰化商銀）
    借款，迄八十七年間仍有債款尚未清償，彰化商銀遂向臺灣士林地方法院聲請強
    制執行己○○○所有，座落於台北市○○區○○段五小段一二六號、一二六之一
    號、一二七號、一二七之一號、一二八號、一三八號、一三九號、一三九之一號
    、一四０號及一四０之一號共十筆土地，而由臺灣士林地方法院以八十七年度執
    字第九七一九號民事執行事件，查封上開十筆土地並定期拍賣，於八十九年五月
    十日拍定在案。拍賣所得之價金分配，依稅捐稽徵法第六條第二項規定，土地增
    值稅應優先於一切債權或抵押權受償；而就上開十筆土地應繳之土地增值稅價額
    核定而言，如按一般用地稅率核課結果，應繳土地增值稅為新台幣（下同）一千
    零六十三萬一千八百九十元，如按自用住宅用地稅率核課土地增值稅，則應繳稅
    額僅有三百三十二萬四千九百七十九元，其間相差七百三十萬六千九百一十一元
    。惟依土地稅法第三十四條第一項、第四項規定，申請按自用住宅用地稅率核課
    土地增值稅之權利，僅以一次為限。己○○○有見及此，遂委請辛○於八十九年
    五月間與彰化商銀協商，內容略以：己○○○願意依上開土地稅法規定，向稅捐
    機關申請改按自用住宅用地稅率核課土地增值稅，所節餘之稅差七百三十萬六千
    九百一十一元（下簡稱退稅款），在退稅後四成歸己○○○所有，六成則歸彰化
    商銀，作為清償己○○○債務之用；如此，己○○○在無力全數清償其積欠彰化
    商銀債務之情形下，仍可保留部分退稅款，他方面彰化商銀則可取回較多之債款
    ，減少呆帳，可謂兩蒙其利。然彰化商銀要求分得七成退稅款（約五百一十一萬
    四千八百三十八元），己○○○估量其所得僅有三成退稅款（約二百一十九萬二
    千零七十三元），不能接受，上議遂擱置不提。
二、庚○○（原名劉漢政，已死亡，另行審結，以下均稱庚○○）係位於桃園縣平鎮
    市○○路十八號六樓之二「巨成法律稅務事務所」之負責人，丙○○則為庚○○
    之助理；「巨成法律稅務事務所」以遭法院強制執行之房地所有人為對象，為其
    處理相關問題、代辦手續為業。其二人偶然得知己○○○之十筆土地，刻正遭彰
    化商銀查封、拍賣，遂去函向己○○○表示略以：「‧‧‧我們（巨成法律稅務
    事務所）是專業的退稅專家，專替有此種遭遇的債務人向有關機關申請退還超額
    徵繳的稅額：為保障您的權益，請與我們聯絡，為您爭取一筆鉅額退稅款，‧‧
    ‧(1)辦好付費（退稅金額之二成，以公文上所載金額為之）；(2)若拍賣所得仍不
    足分配，亦可享退稅權益‧‧‧」並加註：「大約可領回新台幣四百二十六萬元
    左右」等語。己○○○見其條件似較先前辛○與彰化商銀協談之結果為佳，遂由
    其子戊○○代表，與庚○○、丙○○聯絡。八十九年六月間某日，戊○○偕同丁○○、甲○○，在台北市○○○路上「摩根西餐廳」內，與庚○○、丙○○會面
    時，戊○○先向庚○○二人告知其等先前委請辛○，與彰化商銀協議分配退稅款
    不成之事。庚○○、丙○○明知所謂之退稅款云云，性質上仍為法院拍賣債務人
    不動產所得之價金，依強制執行法第一百十三條、第七十四條規定，仍應先交付
    債權人即彰化商銀以清償其債權；換言之，所謂之退稅款非經彰化商銀同意退還
    ，己○○○並無可能憑空取得退稅款，竟仍共同意圖為自己不法之所有，而基於
    詐欺得利之犯意聯絡，向戊○○三人謊稱：伊等有特別管道，可以不經過彰化商
    銀而取得全數之退稅款，屆時己○○○可取得全數退稅款之八成，伊二人則從中
    抽取二成退稅款作為手續費云云，使戊○○陷於錯誤，而同意委託庚○○、丙○○為己○○○辦理上開十筆土地之退稅事宜。戊○○嗣並再委由丁○○，先於八
    十九年六月二十八日，以己○○○之名義簽署委任書，委任庚○○辦理本件土地
    增值稅之退稅及代領分配等事項，再於八十九年七月二十六日以己○○○名義，
    與庚○○簽訂協議書，其中第二條約定：「就退稅金額乙方（按：即庚○○）與
    甲方（按：即己○○○）之債權人約定乙方應得總額（以約定書及分配表為憑）
    雙方同意分配如左：甲方與債權人：８０﹪乙方：２０﹪」。庚○○、丙○○因
    此獲得己○○○簽約委任，而取得依上開委任契約，對己○○○請求報酬即退稅
    款二成之權利。
三、庚○○、丙○○二人在獲得己○○○委任代辦本件土地增值稅之退稅事宜後，即
    於八十九年七月二十八日，向台北市稅捐稽徵處士林分處申請改按自用住宅稅率
    課徵本件土地增值稅；另於同年八月十九日與彰化商銀簽訂協議書，其中第二條
    前段約定：「甲方（即彰化商銀）同意於受領金額範圍內百分之三十之部分給付
    予乙方（即庚○○），作為協助辦理本件之酬金‧‧‧」。嗣經台北市稅捐稽徵
    處士林分處改按自用住宅稅率核定本件應繳之土地增值稅結果，退還溢繳稅金七
    百三十萬六千九百一十一元，由台灣士林地方法院依職權分配予彰化商銀，彰化
    商銀即依約退還三成退稅款即二百一十九萬二千零七十三元予庚○○，庚○○再
    從中扣除二成退稅款一百四十六萬一千三百八十二元後，將餘款七十三萬零六百
    九十一元即一成退稅款交予己○○○，至此己○○○始知受騙。
四、案經己○○○訴請臺灣桃園地方法院檢察署檢察官偵查起訴。
  理  由
壹、有罪部分：
一、訊據被告丙○○固不否認於上開時間、地點擔任庚○○之助理，而庚○○確實於
    八十九年六月間受戊○○委託，為戊○○之母己○○○辦理上開十筆土地之土地
    增值稅退稅事宜，並與己○○○之債權人彰化商銀協商上開退稅款之分配，嗣經
    台北市稅捐稽徵處核定退稅七百三十萬六千九百一十一元後，彰化商銀分得七成
    退稅款，庚○○取得二成退稅款二百一十九萬二千零七十三元，己○○○僅分得
    餘下一成退稅款七十三萬零六百九十一元之事實，惟否認有何詐欺得利犯行。辯
    稱：己○○○是委託庚○○處理，也是庚○○替己○○○和彰化商銀協商退稅款
    的分配，我只是替庚○○送件；己○○○沒有告訴我們她先前和彰化商銀談分配
    退稅款的情形，也不曉得她有請辛○去和彰化商銀談過，是在被她告以後才知道
    ，彰化商銀也沒有告訴庚○○這件事，庚○○是告訴戊○○他要拿退稅款的百分
    之二十，己○○○和彰化商銀可以分到百分之八十云云（本院九十二年三月十二
    日筆錄）。辯護人另辯稱：庚○○係根據雙方之約定，分得二成退稅款，並未施
    用詐術，且退稅款係彰化商銀所有，並非己○○○之款項，故己○○○亦未因此
    受到損害等語（本院九十三年四月二十日筆錄）。經查：
（一）告訴人己○○○前曾於八十五年間向彰化商銀借款，迄八十七年間仍有債款尚
      未清償；彰化商銀遂向臺灣士林地方法院聲請強制執行己○○○所有，座落於
      台北市○○區○○段五小段一二六號、一二六之一號、一二七號、一二七之一
      號、一二八號、一三八號、一三九號、一三九之一號、一四０號及一四０之一
      號之十筆土地。嗣經臺灣士林地方法院以八十七年度執字第九七一九號民事執
      行事件，查封上開十筆土地並定期拍賣，於八十九年五月十日拍定在案。就上
      開十筆土地應繳之土地增值稅而言，如按一般用地稅率核課結果，應繳土地增
      值稅為新台幣（下同）一千零六十三萬一千八百九十元，如按自用住宅用地稅
      率核課土地增值稅，則應繳稅額僅有三百三十二萬四千九百七十九元，其間相
      差七百三十萬六千九百一十一元。己○○○遂委請辛○於八十九年五月間與彰
      化商銀協商，內容略以：己○○○願意依土地稅法第三十四條第一項、第四項
      規定，向稅捐機關申請改按自用住宅用地稅率核課土地增值稅，所節餘之退稅
      款在退稅後四成歸己○○○所有，六成則歸彰化商銀，作為清償己○○○債務
      之用；如此，己○○○在無力全數清償其積欠彰化商銀債務之情形下，仍可保
      留部分退稅款，他方面彰化商銀則可取回較多之債款，減少呆帳，可謂兩蒙其
      利。然彰化商銀要求分得七成退稅款，己○○○估量其所得僅有三成退稅款，
      不能接受，上議遂擱置不提。上開事實，業經告訴代理人戊○○迭於偵審中指
      述在卷，核與證人辛○、乙○○於偵審中證述其二人分別代表己○○○、彰化
      商銀協商退稅款之分配，而因己○○○要求分得全數退稅款之四成，彰化商銀
      則僅願接受三成，雙方對退稅款之分配比例未能取得共識，協商因此破裂未成
      之情節相符（九十一年度偵字第二一０七號卷第十四頁反面、第三十五頁反面
      ，本院九十二年三月六日、四月三十日、九十三年三月二日筆錄），並有己○○○與彰化商銀簽訂之授信契約書（同上卷第四十頁）、辛○出具予彰化商銀
      之協商申請書（九十年度他字第二二三六號第六頁）各一份附卷可稽。次查，
      嗣後庚○○受己○○○委託，辦理本件土地增值稅之退稅事宜，並於八十九年
      八月十九日，與彰化商銀商定退稅款由彰化商銀分得七成，庚○○與己○○○
      合共分得三成，而經台北市稅捐稽徵處士林分處改按自用住宅稅率核定本件應
      繳之土地增值稅結果，退還溢繳稅金七百三十萬六千九百一十一元，由台灣士
      林地方法院依職權分配予彰化商銀，彰化商銀乃依約退還三成退稅款二百一十
      九萬二千零七十三元予庚○○，庚○○再從中扣除二成退稅款一百四十六萬一
      千三百八十二元後，將餘款七十三萬零六百九十一元即一成退稅款交予己○○○。此部分事實，則經被告丙○○自承屬實（九十一年度偵字第一０一０號卷
      第二十六頁），核與證人乙○○於偵審中證述其代表彰化商銀，與庚○○、丙○○協商分配款分配比例之情節相符（同上乙○○筆錄），並有巨成法律稅務
      事務所傳真函文、己○○○出具之委任書、己○○○與庚○○簽訂之約定書、
      台北市稅捐稽徵處士林分處八十九年八月一日北市稽士林丙字第八九０一四０
      ０六００號函、彰化商銀與庚○○簽訂之協議書、支票及匯款回條各一份附卷
      可稽（匯款回條見九十年度他字第二二三六號卷第七頁、約定書見九十一年偵
      字第一０一０號第三十七頁、其餘文件見九十一年偵字第二一０七號第十一頁
      、第四十一頁至第四十五頁）。
（二）被告與庚○○係以其等能代己○○○取得全額之退稅款為由，對告訴代理人戊○○施用詐術：
    １告訴代理人戊○○在本院審理時指稱：「當天在摩根西餐廳談的時候，劉漢政
      （即庚○○，以下均改稱庚○○）在外面車上，沒有進來，是我和丁○○、甲○○與丙○○在裡面談。‧‧‧有一天丁○○接到（被告的）傳真，說可以幫
      我們退稅，丁○○就和對方聯絡，是丙○○接的電話，她說可以幫我們百分之
      百的退稅，不會讓彰化商銀扣回去。丁○○就打電話給我，問我辛○去彰化商
      銀談的結果如何，丁○○說庚○○這邊的條件可能比較好，才跟被告約在摩根
      。有（向被告提到我們已經去和彰化商銀協商過退稅款的事情）。但是我們沒
      有向被告提到辛○這個人，而是說彰化商銀已經答應我們可以退百分之三十。
      ‧‧‧在摩根西餐廳談的結果，被告說退的稅可以百分之百幫我們拿回來，他
      們要分百分之二十」等語（本院九十二年三月十二日筆錄），證人丁○○、甲○○在本院審理時亦為相同證述（本院九十二年六月三日、九十三年二月四日
      筆錄）。據此，堪認戊○○與被告丙○○在摩根西餐廳會面時，係約定由被告
      為己○○○取回全額之退稅款後，己○○○保留其中八成，被告則從中抽得二
      成之佣金。
    ２被告雖辯稱：己○○○沒有告訴我們她和彰化商銀先前談分配退稅款的情形，
      也不曉得她有請辛○去和彰化商銀談過，是在被她告以後才知道，彰化商銀也
      沒有告訴庚○○這件事，庚○○是告訴戊○○他要拿退稅款的百分之二十，己○○○和彰化商銀可以分到百分之八十云云（本院九十二年三月十二日筆錄）
      。並提出前開己○○○簽署之委任書、約定書為證。然查：(1)己○○○在委託
      被告與彰化商銀磋商本件退稅款之分配比例前，即已透過辛○得知彰化商銀係
      以取得退稅款之七成作為協商底線，此如理由（一）所述。則衡情，戊○○在
      摩根西餐廳與被告會談，進而決定委託庚○○代辦本件退稅事宜前，自應將己○○○先前委託辛○與彰化商銀之協商結果告知庚○○或被告，供被告等判斷
      與彰化商銀協商之可能結果，始能據以要求被告與庚○○為己○○○向彰化商
      銀爭取更多之退稅款。否則，庚○○在不知情之狀況下，如何為己○○○向彰
      化商銀爭取更多退稅款？是故，被告所辯：伊和庚○○事前均不知己○○○已
      經與彰化商銀洽商過退稅款之分配比例云云，已與常情不合。(2)本件庚○○受
      託為己○○○辦理退稅，所收報酬為退稅款之二成，亦如理由（一）所述，此
      與己○○○先前委任辛○與彰化商銀協商結果，僅能取得三成退稅款相較，所
      佔比例不可謂不高。由此以觀，設非被告等允諾己○○○可取得較三成退稅款
      更為優惠之分配比例，則己○○○亦無貿然同意被告抽取上開高額佣金之理。
      (3)雖己○○○出具予庚○○之委任書上以手寫加註「銀行與己○○○８０﹪辦
      理退稅佣金以退稅金額２０﹪計算」，另約定書上第二條亦載明：「就退稅金
      額乙方（庚○○）與甲方（己○○○）之債權人約定乙方應得總額（以約定書
      與分配表為憑）雙方同意分配如左：甲方與債權人：８０﹪。乙方：２０﹪」
      ，然此段記載與常情不符，已如前述。而被告等與戊○○先前在摩根西餐廳會
      面時，既已誇言為己○○○取回全額退稅款，亦即指彰化商銀無能從中分得任
      何退稅款，則簽約之丁○○先入為主，僅注意百分之八十、二十之分配比例，
      未及注意分配一方中尚包括有彰化商銀，亦不意外。不僅如此，觀諸丁○○在
      偵查中指稱：「丙○○跟我約在成功交流道簽約定書，是在我的車上簽的，當
      時簽約很倉促，她叫我們簽了就算，而且只有一份，沒有正本，我們跟她要了
      一年都要不到」等語，在本院審理時指稱：「簽的委任書只有一份，庚○○拿
      走了。‧‧‧（簽的時候）我有稍微看一下約定書，有看到八十、二十的數字
      ，覺得跟當時講的內容相同。‧‧‧我主觀上認為應該指我們可以拿到百分之
      八十‧‧‧」等語，及被告自承：「當天有三份委任書，一份在士林地院，一
      份在彰化商銀，一份在庚○○那裡，這份委任書上面的加註是庚○○念給我寫
      的，我寫完再給丁○○簽名，只有庚○○那一份有加註」等語（以上見第九頁
      反面、本院九十三年三月二日筆錄），足徵被告與庚○○不欲將約定書、委任
      書交予戊○○留存，以防戊○○事後發現不妥；此益徵前開書面約款，不足採
      為有利於被告之認定。(4)綜上，被告所辯，應不可採。
    ３辯護人雖指稱：由乙○○證述庚○○初次前來與彰化商銀洽商時，係提出六、
      四成分配之條件一節，可見庚○○向彰化商銀接洽前，確實不知之前己○○○
      已經委託辛○與彰化商銀協商之情形，否則，庚○○既已知彰化商銀之底線為
      三、七成，又何必提出六、四成分配之條件？而證人丁○○等人所以指述庚○○知情，無非係事後彼此迴護之詞，應不可採信。又丁○○簽署之約定書、協
      議書均明文己○○○與銀行合共分得退稅款百分之八十，丁○○又係識字受過
      高等教育之人，如何能指丁○○係受騙簽約等語（見九十三年六月十六日答辯
      狀），雖非無見。惟查：(1)戊○○指述在與庚○○及被告會面時，即已告知先
      前辛○前往彰化商銀協商之事，被告二人對此非不知情等語，非僅與證人甲○○等人之證詞相符，且與常情亦較吻合，分見本項理由１、２所述。而證人乙○○於本院九十三年三月二日審理時，固指稱庚○○前來與彰化商銀協商本件
      退稅款之分配時，係提出六、四分配之條件等語，然其當日亦陳稱：我告訴他
      總行只同意三成，我也告訴他之前已經有人來過，當時總行明確表示三、七成
      等語，有該次筆錄可考，除可見被告與庚○○辯稱對辛○一事始終不知情云云
      ，明顯為卸責之詞，可信度不高以外，且查，既認庚○○係在與乙○○會面後
      ，始知辛○先來協商一事，則庚○○擬同意彰化商銀提議之前，衡情似無不先
      向己○○○查察之理。據此推之，戊○○等人一旦知悉庚○○前去協商之結果
      ，彰化商銀之答覆與辛○相同，則己○○○豈能答允？或縱然答允，又如何願
      意給付庚○○如許報酬？至於庚○○在初次與彰化商銀會面時，縱然提出六、
      四分配之條件，或係談判技巧之運用，或係庚○○自信其尚有與彰化商銀協商
      之空間，不能一概而論，自難據此認定庚○○對辛○一事毫不知情。(2)本件丁○○簽署之約定書、協議書固均載明己○○○與銀行合共領取八成退稅款等語
      ，然斟酌本件丁○○在簽約時並未取得上開文件之正本，事後供參，甚且被告
      亦自承在其取得之一式三份委任書中，僅有一份有手寫加註之約款，此均如前
      述；上開簽約情況，核與簽約雙方各持有一份契約書以昭公信之簽約常態不符
      。以此論之，丁○○在偵審中指述其簽約時因被告催促或無暇細看，又受雙方
      先前口頭約定之影響，先入為主，僅留意退稅款分配比例是否正確，而未注意
      己○○○所分得之退稅款，是否與彰化商銀均分，即予簽字等語，並非不合理
      。(3)綜上，辯護人所辯，亦難採取。
    ４按不動產之強制執行，依強制執行法第一百十三條準用第七十四條規定：「拍
      賣物賣得之價金，扣除強制執行之費用後，應將餘額交付債權人，其餘額超過
      債權人取得執行名義之費用及其債權所應受償之數額時，應將超過額交付債務
      人」；又依稅捐稽徵法第六條第二項規定，土地增值稅之徵收，就土地之自然
      漲價部分，優先於一切債權及抵押權。依上規定，本件所謂之土地增值稅退稅
      款，性質上仍為法院拍賣債務人不動產所得之價金，應先交付債權人即彰化商
      銀以清償其債權；換言之，所謂之退稅款非經彰化商銀同意退還，己○○○並
      無可能憑空取得退稅款。上開法律規定，以被告與庚○○長年從事相關職業之
      背景，顯無不知之理。被告等明知本件退稅款之分配，由程序上而言，不可能
      排除彰化商銀在外，而仍向戊○○等人誇稱能為己○○○取回全數退稅款，自
      屬施用詐術之行為。
（三）被告丙○○與庚○○為共同正犯：
    １告訴代理人及證人丁○○、甲○○一致指稱：在摩根西餐廳內會面時，表示能
      全額退稅之人係丙○○等語，已如前述，足見被告丙○○係親身與庚○○共同
      接辦此一業務，非單純代辦可比。故被告與庚○○就本件犯行間，應有犯意聯
      絡及行為分擔，為共同正犯。
    ２被告雖辯稱：己○○○是委託庚○○處理，也是庚○○替己○○○和彰化商銀
      協商退稅款的分配，我只是替庚○○送件云云。惟與上開事證不符，而證人乙○○證稱略以：「‧‧‧辛○來談之後約幾個月，丙○○及劉漢政來談，地點
      在我們銀行，當時他們有拿己○○○的委任書，大概是八十九年六月二十八日
      ，當時劉漢政說要三點五到四成，我說總行只能三成，我也有告訴他之前有人
      來談過，當時總行明確表示要三、七成，他原本帶壹份協議書是寫六四成。當
      時他沒有同意三、七成，所以當天並沒有簽協議書，是事後我打電話給劉漢政
      ，但是是丙○○接的，我告訴她總行只能同意三、七，這是底線，所以丙○○
      在電話中表示同意，之後他們就寄更正後的協議書過來。‧‧‧（問：當時你
      打電話給丙○○時，說銀行三、七成，她有沒有猶豫？）沒有。她就直接答應
      」等語（本院九十三年三月二日筆錄），可見被告亦參與本件退稅款分配之協
      商，非單純送件之行政助手可比。至於乙○○於當日庭訊稍後時，經訊以：「
      庚○○去銀行談時，丙○○是否有在場」時，雖答稱：「有，但都是庚○○和
      我談，我打電話也是要找劉先生」，再質以：「何以你在文件上有註明劉小姐
      的資料」時，又答稱：「當時庚○○、丙○○兩個人一起來，我記得我有問聯
  絡的電話，我才寫劉小姐，我也是上次庭訊時，才知道他是曾小姐」云云，又
      訊稱：「庚○○有沒有告訴你有事情可以直接找丙○○」時，答稱：「沒有」
      等語（同上筆錄），然乙○○此部分證詞，明顯與其先前所述不符，且乙○○
      在此部分作證階段中，被告丙○○不僅在場，且屢屢以言語先行回答或打斷庭
      訊過程，或加提示，有當日審判筆錄可稽，據此，應認證人乙○○此部分證詞
      ，在被告丙○○誘導之下，已有偏頗，不能採信。
    ３綜上，被告丙○○與庚○○為共同正犯，應堪認定。
（四）被告等以詐術誘使戊○○與之簽約，委託渠等為己○○○代辦本件退稅款之分
      配，已如前述。故渠等所為，係獲得己○○○簽約委任，而取得依委任契約對
      己○○○請求報酬即退稅款二成之權利。
（五）綜上所述，本件事證已臻明確，被告所辯無非卸責之詞，不足採信，其犯行堪
      予認定。
二、核被告丙○○所為，係犯刑法第三百三十九條第二項之詐欺得利罪。公訴人在本
    院審理時追加起訴，認被告係犯刑法第三百三十九條第一項之詐欺取財罪，起訴
    法條尚有違誤，應予變更。被告與庚○○就上開犯行間，有犯意聯絡及行為分擔
    ，為共同正犯。爰審酌被告丙○○此前並無前科，有臺灣桃園地方法院檢察署刑
    案資料查註記錄表一紙附卷可稽，素行良好，其犯罪之動機、手段，所詐得之不
    法利益高達一百四十六萬餘元，己○○○雖係被害人，然推原其故，仍係己○○○在與彰化商銀協調退稅款之分配不成後，迷信被告二人能不循正路，將彰化商
    銀趕出局外，可因此分得較多之退稅款，以致受愚，究其動機，亦無可資稱道之
    處，及被告犯後並未坦承犯行，且未與己○○○和解，態度難認良好等一切情狀
    ，量處如主文所示之刑，並諭知易科罰金之折算標準，以示懲儆。
貳、無罪部分：
一、公訴意旨另以：被告丙○○上開犯罪事實，另犯刑法第三百四十二條第一項之背
    信罪嫌。
二、按犯罪事實應依證據認定之，無證據不得推定其犯罪事實，刑事訴訟法第一百五
    十四條第二項訂有明文。又「刑法第三百四十二條之背信罪，以為他人處理事務
    ，意圖為自己或第三人不法之利益或損害本人之利益，而為違背其任務之行為，
    致生損害於本人之財產或其他利益為要件，而第三百三十九條第一項之詐欺罪，
    則以意圖為自己或第三人不法之所有，以詐術使人將本人或第三人之物交付為要
    件。此觀之刑法第三百四十二條、第三百三十九條第一項之規定自明。又刑法上
    之背信罪為一般的違背任務之犯罪，若為他人處理事務，意圖為自己或第三人不
    法之所有，以詐術使他人交付財物者，應成立詐欺罪，不能論以背信罪」，此有
    最高法院八十三年度台上字第三二六號判決可以參照。經查，細繹被告丙○○與
    共犯庚○○所為，係以誇稱可為己○○○取回全部之退稅款作為詐術，誘使己○○○與之簽約，應成立詐欺得利罪，已如前述，並非被告等在接受己○○○委任
    後，有何違背其任務之行為。依上說明，被告所為，自不再以背信罪相繩，此部
    分應為無罪之諭知。
參、共同被告庚○○另行審結。
據上論斷，應依刑事訴訟法第二百九十九條第一項前段、第三百條、第三百零一條第
一項，刑法第二十八條、第三百三十九條第二項、第四十一條第一項前段，罰金罰鍰
提高標準條例第一條前段、第二條，判決如主文。
本案經檢察官林秀敏到庭執行職務。
中        華        民        國    九十三    年    六    月    三十    日
                                  臺灣桃園地方法院刑事第八庭
                                      審判長法  官
                                            法  官
                                    法  官
右正本證明與原本無異
如不服本判決書應於送達後十日內向本院提出上訴狀
                                      書記官　　口　口　口
中　　　華　　　民　　　國　　　八十　　　　年　　口口　　月　　口口　　日
論罪法條：刑法第三百三十九條第二項
